【裁判字號】    98,台上,4424
【裁判日期】    980806
【裁判案由】    違反槍砲彈藥刀械管制條例
【裁判全文】
最高法院刑事判決            九十八年度台上字第四四二四號
上  訴  人  甲○○
選任辯護人  葉鞠萱律師
上列上訴人因違反槍砲彈藥刀械管制條例案件，不服台灣高等法
院中華民國九十八年六月一日第二審判決（九十八年度上訴字第
一六八八號，起訴案號：台灣板橋地方法院檢察署九十七年度偵
字第一二二六五號），提起上訴，本院判決如下：
    主  文
上訴駁回。
    理  由
按刑事訴訟法第三百七十七條規定，上訴於第三審法院，非以判
決違背法令為理由，不得為之。是提起第三審上訴，應以原判決
違背法令為理由，係屬法定要件。如果上訴理由書狀並未依據卷
內訴訟資料，具體指摘原判決不適用何種法則或如何適用不當，
或所指摘原判決違法情事，顯與法律規定得為第三審上訴理由之
違法情形，不相適合時，均應認其上訴為不合法律上之程式，予
以駁回。本件原審經審理結果，認為上訴人甲○○違反槍砲彈藥
刀械管制條例犯行明確，因而撤銷第一審所為科刑之判決，改判
仍依想像競合犯從一重論處上訴人犯非法持有可發射子彈具殺傷
力之槍枝罪（累犯）之罪刑，已詳敘其調查、取捨證據之結果及
憑以認定犯罪事實之心證理由。並就上訴人否認之供詞及其所辯
各語認非可採，予以論述。從形式上觀察，原判決並無足以影響
判決結果之違法情形存在。又第三審為法律審，應依第二審判決
所確認之事實為基礎，據以判斷第二審判決是否違背法令。本件
上訴意旨略稱：(一)、上訴人雖於第一審審理時自白持有扣案之槍
、彈，但無補強證據可資佐證，原判決逕論上訴人非法持有槍、
彈之犯行，自有適用法則不當之違法。(二)、查扣本件槍、彈之地
點，非上訴人所租住，扣案之槍、彈，亦非上訴人所持有，上訴
人於原審曾聲請傳喚查扣地點之屋主李昭光以查明何人為承租人
，原審未加調查，顯有應於審判期日調查之證據而未予調查之違
法。(三)、扣案之子彈二顆，內政部警政署刑事警察局僅採樣一顆
試射，另一顆未經試射，原判決逕認該顆子彈具有殺傷力，亦有
調查未盡之違誤云云。惟查：(一)、事實之認定、證據之取捨與證
據之證明力如何，均屬事實審法院得自由裁量、判斷之職權，苟
其此項裁量、判斷，並不悖乎通常一般人日常生活經驗之定則或
理則上當然存在之法則，又已於判決內論敘其何以作此判斷之心
證理由者，即不得任意指為違法，而資為第三審上訴之適法理由
。本件原判決認定上訴人未經許可，於民國九十七年三月中旬某
日，以新台幣一萬多元之代價向年籍不詳之成年人購得具殺傷力
，由仿ＢＥＲＥＴＴＡ廠八四型半自動手槍製造之槍枝換裝土造
金屬槍管改造而成之改造手槍一支（含彈匣一個）及由直徑七‧
九釐米金屬彈頭與金屬彈殼組合而成之非制式子彈四顆後，放置
於台北縣板橋市○○路○段一號十九樓之二十四之居住處而非法
持有之犯行。係分別依上訴人於第一審審理時之自白、內政部警
政署刑事警察局槍彈鑑定書等證據資料，逐一詳加論斷指駁說明
，已詳載於原判決理由欄貳。復特就上訴人之自白，有扣案之槍
、彈及槍、彈鑑定報告為補強證據，敘明其認定之依據與得心證
之理由。經核其證據之取捨判斷，既未違背客觀存在之經驗法則
或論理法則，亦無應於審判期日調查之證據未予調查之違法。上
訴意旨(一)執以指摘，核與法律規定得為第三審上訴理由之違法情
形，不相適合，自非適法之第三審上訴理由。(二)、刑事訴訟法第
三百七十九條第十款所稱應調查之證據，係指與待證事實具有重
要關係，在客觀上認為有調查之必要性，為認定事實、適用法律
之基礎者而言。倘事實業臻明確，當事人聲請調查之證據，僅在
延滯訴訟，自欠缺其調查之必要性，未為此無益之調查，亦無證
據調查職責未盡之違法情形存在。原判決已於理由內敘明上訴人
在第一審審理時對非法持有槍、彈之犯行自白不諱，且上訴人有
多次犯罪前科，法庭經驗豐富，當知非法持有槍、彈之處罰不輕
，自無可能隨意替人承擔刑責，另上訴人於警詢時供承查獲本件
槍、彈之地點確係其住處，上訴人非法持有槍、彈之事實已臻明
瞭，因認其聲請傳喚李昭光以查何人為承租人一節，並無必要。
其所為論斷，核無違法可言，自不容上訴人任意指為違法。(三)、
依原審審判筆錄記載，審判長於審判期日調查證據程序，已將扣
案之槍、彈等證物及槍、彈鑑定報告當庭提示予上訴人、辯護人
及檢察官辨認無誤，且對槍、彈鑑定報告表示無意見，其經原審
於審判期日為合法調查後，採為上訴人犯罪論據之一，並無應於
審判期日調查之證據未予調查之違失。是上訴意旨(三)漫事指摘，
顯未依據卷內訴訟資料而為具體表明，殊難認係合法之第三審上
訴理由。至其餘上訴意旨，則係就屬原審採證認事職權之行使及
原判決已說明事項，徒憑己見，任意指摘，且仍為單純事實之爭
執，均不能認係符合第三審上訴理由之法定要件。依上揭說明，
本件上訴違背法律上之程式，應予駁回。
據上論結，應依刑事訴訟法第三百九十五條前段，判決如主文。
中    華    民    國  九十八  年    八    月    六    日
                      最高法院刑事第四庭
                          審判長法官  張  淳  淙
                                法官  劉  介  民
                                法官  蔡  彩  貞
                                法官  林  俊  益
                                法官  魏  新  和
      本件正本證明與原本無異
                                      書  記  官
中    華    民    國  九十八  年    八    月   十二   日
                                                      Ｅ


司法院資訊處製作；財團法人民間司法改革基金會備份。
